【裁判字號】    97,易,571
【裁判日期】    980323
【裁判案由】    傷害等
【裁判全文】
臺灣嘉義地方法院刑事判決               97年度易字第571號
公  訴  人  臺灣嘉義地方法院檢察署檢察官
被      告  乙○○
上列被告因傷害等案件，經檢察官提起公訴（97年度偵字第
6068、6364 號），本院判決如下：
    主  文
乙○○犯恐嚇危害安全罪，處有期徒刑參月，又犯傷害罪，處有
期徒刑肆月，又犯傷害罪，處有期徒刑參月，應執行有期徒刑捌
月。
    犯 罪 事 實
一、乙○○於民國（下同）97年8月19日14時10分許，騎乘機車
    經過嘉義市○○路1號「彌陀寺」前，見記者丙○○於該處
    採訪聚集群眾抗議近日陳前總統水扁先生涉嫌洗錢事件，乃
    心生不滿而前往對丙○○說：你是不是又來亂報新聞等語，
    並出言恐嚇稱：我知道你住在嘉義市○○路蘭潭DC大樓，我
    要先回去那裡等你要殺你等語，致令丙○○因而心生畏懼，
    並於同日16時30分向嘉義市政府警察局第二分局新南派出所
    報案。
二、乙○○於97年9月7日20時50分許，見丁○○站立在嘉義市○
    區○○里○○路191號前，因稍早與丁○○發生口角，心生
    不滿，竟基於傷害丁○○之犯意，手持棍棒1支，毆打丁○○右手手臂及腳等部位，致丁○○受有右側上臂挫傷、左側
    足踝挫傷之傷害，丁○○因而跑到嘉義市○○路183號管理
    室內，並於同日21時2分請管理員打電話報警，警方據報於
    數分鐘後抵達現場，丁○○則帶警方前往嘉義市○○路201
    號旁工寮指認乙○○，詎乙○○又心生不滿，竟於警員甲○○面前，另起傷害丁○○之犯意，徒手毆打丁○○頭部，致
    丁○○受有頭部外傷合併臉部挫擦傷之傷害。
三、案經丙○○及丁○○訴由嘉義市政府警察局第二分局移送臺
    灣嘉義地方法院檢察署檢察官偵查起訴。
    理  由
壹、證據能力部分：
    按被告以外之人於審判外之陳述，雖不符刑事訴訟法第159
    條之1 至第159條之4之規定，而經當事人於審判程序同意作
    為證據，法院審酌該言詞陳述或書面陳述作成時之情況，認
    為適當者，亦得為證據。當事人、代理人或辯護人於法院調
    查證據時，知有第159條第1項不得為證據之情形，而未於言
    詞辯論終結前聲明異議者，視為有前項之同意，刑事訴訟法
    第159條之5定有明文。查本件被告及公訴人，於言詞辯論終
    結前，對於下列本院採為判決基礎之各項言詞及書面供述證
    據，均未就證據能力聲明異議，復經本院於審理時逐一提示
    予被告及公訴人表示意見，本院審酌該等供述證據之取得過
    程並無瑕疵，與本案待證事實間復具有相當之關聯性，以之
    為本案證據並無不當，自得採為本件認定事實之基礎，合先
    敘明。
貳、實體部分：
一、訊據被告乙○○矢口否認有上開恐嚇告訴人丙○○及傷害告
    訴人丁○○等犯行，辯稱：伊只是騎乘機車經過彌陀路1號
    前，因為曾見過丙○○，一時好奇停車觀看，並未做任何違
    法的事；又伊未曾毆打丁○○，僅在伊住屋內，因不滿丁○○對警察亂說話，而對丁○○揮拳，不感覺有打到丁○○云
    云。惟查：
（一）關於被告恐嚇告訴人丙○○部分：
    1.前開告訴人丙○○如何遭被告以言詞恐嚇等情，業據證人
      即告訴人丙○○迭於警詢、偵查及本院審理時指述不移（
      見警卷第5至6頁；偵查卷第14至15頁；本院卷98年3月9日
      審理筆錄），核與證人即告訴人丙○○於案發時之住處之
      管理員戊○○於警詢中證稱：於案發當天被告曾持鐮刀進
      入管理室向伊告稱要找1名與其在彌陀路228紀念碑發生糾
      紛之記者等情（見警卷第13至15頁），及證人即告訴人丙○○之妻楊淑萍於警詢中證稱：經戊○○轉知被告曾持刀
      要找伊先生丙○○之麻煩等情（見警卷第9至11頁）均相
      符，此外，復有翻拍現場照片5幀（見警卷第18至20頁）
      、大樓監視器翻拍照片1張（見警卷第21頁）在卷可資佐
      證。雖告訴人丙○○對於遭被告恐嚇當時被告之穿著，所
      為之供述（被告打赤膊）與實際上不符（被告係身著橘色
      上衣），然要屬無關乎恐嚇構成要件事實之細節，且被告
      已自承有至現場，並有卷附照片等其他佐證，告訴人丙○○上開供述並不足影響本院之心證。
    2.被告雖辯稱因一時好奇停車觀看，並未恐嚇告訴人丙○○
      云云，然觀之卷附翻拍現場照片，可見被告有大肢體動作
      ，並經警方及旁人勸止之情，又被告事後持鐮刀至告訴人
      丙○○住處找尋告訴人丙○○等情，已據證人戊○○、楊
      淑萍證述綦詳，本件應非被告所稱僅因好奇至丙○○採訪
      新聞地點即彌陀路1號前觀看，即遭告訴人丙○○誣指云
      云，復參酌被告對持鐮刀至告訴人丙○○住處大樓管理室
      一節，原辯稱因在蘭潭DC垃圾旁拾獲鐮刀，經磨利後要攜
      回住處，經過告訴人丙○○住處大樓管理室，而被監視器
      拍到云云（見警卷第3、4頁），復又改稱鐮刀為其平日工
      作所用之工具，有時會隨身攜帶順便前往問管理員有無信
      件，以致被監視器拍到云云（見本院卷97年12月15日訊問
      筆錄），對於監視器上為何顯現被告持鐮刀畫面之原委，
      供述前後不一，顯然刻意隱瞞其真正原因，被告所辯應與
      事實不符，委無可採。
（二）關於被告傷害告訴人丁○○部分：
      上揭被告如何毆打告訴人丁○○等情，業據證人即告訴人
      丁○○於警訊及本院審理時指述歷歷（見警卷第8至12 頁
      ；本院卷98年3月9日審理筆錄），核與證人楊芳鎮於本院
      審理時證述之情節（見本院卷98年3月9日審理筆錄）相符
      ，此外，亦有與告訴人丁○○所指述遭毆打部位相符之診
      斷證明書1份在卷（見警卷第17頁）可資佐證，被告上開
      所辯未毆打丁○○云云顯與事實不符，不足採信。
（三）本件事證明確，被告犯行應堪認定，應依法論科。
二、核被告乙○○恐嚇告訴人丙○○所為，係犯刑法第305條之
    恐嚇危害安全罪；又其先後2次傷害告訴人丁○○犯行，均
    係犯刑法第277條第1項之傷害罪。被告所犯上開3罪，犯意
    各別，行為互殊，應予分論併罰。爰審酌被告自陳為警專畢
    業，智識程度不低，僅因細故即對告訴人等為恐嚇、傷害等
    暴力犯行，使告訴人等身、心受創及告訴人丁○○之傷勢，
    被告犯後飾詞否認犯行，對告訴人等態度惡劣，毫無悔意等
    一切情狀，認檢察官具體求刑有期徒刑8月為允當，茲分別
    量處被告如主文所示之刑，並定其應執行刑為有期徒刑8月
    。
三、公訴意旨另以：被告乙○○接續前揭恐嚇之犯意，於同日15
    時許，手持鐮刀1把到嘉義市○○路201號A棟管理室要教訓
    告訴人丙○○，經管理員戊○○勸解後始離去；然其復於1
    小時後，又持鐮刀到該處大門口欲教訓告訴人丙○○，然因
    未遇告訴人丙○○而離去，經戊○○轉告告訴人丙○○，致
    令告訴人丙○○心生畏懼，因認被告乙○○涉犯刑法第305
    條第1項之恐嚇危害安全罪嫌。惟按刑法第305條恐嚇危害安
    全罪之成立，須以將來惡害之通知為其構成要件，查證人戊○○於警詢中陳稱：「〔問：該名男子（指被告）共去過幾
    次？〕共2次，1次有進入管理室，1次只有到大門口。」「
    乙○○手持割草用小鐮刀，乙○○進入管理室內沒有指明要
    對誰傷害，只有稱要找記者。」，是被告並無要透過戊○○
    通知其要對告訴人丙○○不利之具體情事，而戊○○亦因為
    係告訴人丙○○住處之管理員，基於職務關係，因猜測得知
    被告所針對之人為告訴人丙○○，主動告知告訴人丙○○之
    妻楊淑萍要告訴人丙○○小心注意，此從證人戊○○於警詢
    中證稱：據乙○○所稱記者之體型，我知道就是該大樓丙○○，…我有向其太太楊淑萍說丙○○返家時，不要與乙○○
    直接碰面等語（見警卷第14頁）即明，是本件並查無證據足
    以認定被告具有恐嚇告訴人丙○○之犯意，而對告訴人丙○○為將來惡害之通知，本應為無罪之諭知，惟此部分事實檢
    察官於起訴時認與前開論罪科刑之被告對告訴人丙○○為恐
    嚇犯行部分事實具有實質上一罪之關係，爰不另為無罪之諭
    知。
據上論斷，應依刑事訴訟法第299條第1項前段，刑法第305條、
第277條第1項、第51條第5款，刑法施行法第1條之1第1項、第2
項前段，判決如主文。
本案經檢察官陳則銘到庭執行職務。
中    華    民    國    98    年    3     月    23    日
                  刑事第三庭    法  官  劉瓊雯
以上正本證明與原本無異。
如不服本判決應於收受判決後10日內向本院提出上訴書狀，並應
敘述具體理由；其未敘述上訴理由者，應於上訴期間屆滿後20日
內向本院補提理由書（均須按他造當事人之人數附繕本）「切勿
逕送上級法院」。告訴人或被害人如對於本判決不服者，應具備
理由請求檢察官上訴，其上訴期間之計算係以檢察官收受判決正
本之日期為準。
中    華    民    國    98    年    3     月    23    日
                                書記官  劉美娟
附錄法條：
中華民國刑法第277條第1項
（普通傷害罪）
傷害人之身體或健康者，處 3 年以下有期徒刑、拘役或 1 千元
以下罰金。
中華民國刑法第305條
（恐嚇危害安全罪）
以加害生命、身體、自由、名譽、財產之事，恐嚇他人致生危害
於安全者，處2年以下有期徒刑、拘役或3百元以下罰金。


司法院資訊處製作；財團法人民間司法改革基金會備份。
